最高法院刑事判決　　　　　　　一○○年度台非字第二二九號
上　訴　人　最高法院檢察署檢察總長
被　　　告　許泰倫
上列上訴人因被告公共危險案件，對於台灣桃園地方法院中華民
國一００年四月三十日（非常上訴書誤繕為「六月六日」）第一
審確定簡易判決（九十九年度桃交簡字第二四四四號，聲請簡易
判決處刑案號：九十九年度調偵字第五二二號），認為違法，提
起非常上訴，本院判決如下：
    主  文
原判決撤銷。
本件公訴不受理。
    理  由
非常上訴意旨以：「一、按案件曾為不起訴處分、撤回起訴或緩
起訴期滿未經撤銷，而違背第二百六十條之規定再行起訴者，應
諭知不受理之判決，刑事訴訟法第三百零三條第四款定有明文。
經查：被告許泰倫於民國九十八年十月十一日中午十二時許起至
同日下午一時三十分許止，在桃園縣觀音鄉之某餐廳內飲用啤酒
後，已達不能安全駕駛之程度，竟於同日下午二時許，駕駛車牌
號碼5L—7050號之自用小客車行駛於道路上，在桃園縣大園鄉○
○○路七十一號前，果因不勝酒力，不慎與陳慶良駕駛車牌號碼
6E—8163號之自用小貨車發生車禍，經警到場處理並施以酒測，
測得其呼氣酒精濃度為每公升零點三七毫克（MG/L）等情，此部
分犯罪事實，曾經台灣桃園地方法院檢察署檢察官於九十八年十
二月二十一日以九十八年度偵字第二六一七四號為緩起訴之處分
，並於九十九年一月五日確定，緩起訴期間自九十九年一月五日
起至一００年一月四日止，且緩起訴期滿未經撤銷，此有該案緩
起訴處分書及九十九年度緩字第二四九號緩起訴執行卷宗、刑案
資料查註紀錄表等在卷可稽。惟查上開同一犯罪事實，再經台灣
桃園地方法院檢察署檢察官於九十九年七月十五日以九十九年度
調偵字第五二二號聲請簡易判決處刑，原審未就被告上開前案紀
錄，詳加調查，依法為不受理之判決，竟為科刑之諭知，自屬違
法。二、案經確定，且不利於被告。爰依刑事訴訟法第四百四十
一條、第四百四十三條提起非常上訴，以資糾正」等語。
本院按：緩起訴處分期滿未經撤銷，違背刑事訴訟法第二百六十
條規定再行起訴（或聲請簡易判決處刑）者，固應適用刑事訴訟
法第三百零三條第四款之規定，諭知不受理之判決；然於緩起訴
期間內，違背刑事訴訟法第二百五十三條之三第一項規定，未先
經檢察官依職權或依告訴人之聲請撤銷緩起訴處分即行起訴（或
聲請簡易判決處刑）者，應認其起訴之程序違背規定，依刑事訴
訟法第三百零三條第一款之規定，諭知不受理之判決。本件被告
許泰倫於九十八年十月十一日下午二時許，在桃園縣大園鄉○○
○路七十一號前，因酒後已達不能安全駕駛之程度，仍駕駛自用
小客車行駛於道路上之行為，曾經台灣桃園地方法院檢察署（下
稱桃園地檢署）檢察官於九十八年十二月二十一日以九十八年度
偵字第二六一七四號為緩起訴處分；次依職權送再議，業經台灣
高等法院檢察署於九十九年一月五日以九十九年度上職議字第五
八二號處分書駁回再議而告確定（緩起訴期間一年：自九十九年
一月五日至一００年一月四日）。以上各情，有相關緩起訴處分
書、處分書及桃園地檢署執行緩起訴處分命令通知書附桃園地檢
署九十八年度偵字第二六一七四號偵查卷可稽。依上開說明，於
該緩起訴期間內，非經檢察官依刑事訴訟法第二百五十三條之三
第一項規定撤銷緩起訴處分，自不得起訴（或聲請簡易判決處刑
）。桃園地檢署檢察官疏未注意及此，於緩起訴期間內之九十九
年七月二十八日，猶就同一犯罪事實，重為簡易判決處刑之聲請
；其聲請程序，顯違刑事訴訟法第二百五十三條之三第一項之規
定。原審應改依通常審判程序，適用刑事訴訟法第三百零三條第
一款之規定，諭知不受理之判決，始為合法。原審未察，仍依檢
察官之聲請，判決論被告以服用酒類，不能安全駕駛動力交通工
具而駕駛罪，處拘役二十日，並諭知易科罰金之折算標準，自有
適用法則不當之違背法令。非常上訴意旨誤認桃園地檢署檢察官
之聲請簡易判決處刑，係違背刑事訴訟法第二百六十條規定，應
適用刑事訴訟法第三百零三條第四款之規定為不受理之判決云云
，雖有未洽；然其指摘原判決未諭知不受理而為有罪之科刑判決
係適用法則不當等語，則為有理由。案經確定，且於被告不利；
仍應由本院將原判決撤銷，另為公訴不受理判決之諭知，以資救
濟。
據上論結，應依刑事訴訟法第四百四十七條第一項第一款、第三
百零三條第一款，判決如主文。  
中    華    民    國  一○○  年    八    月   十八   日
                      最高法院刑事第四庭
                          審判長法官  林  永  茂  
                                法官  蘇  振  堂  
                                法官  林  立  華  
                                法官  蔡  國  在  
                                法官  陳  春  秋  
本件正本證明與原本無異
                                      書  記  官  
中    華    民    國  一○○  年    八    月  二十二  日
                                                      v